# 子公司持有母公司发行的永续债，母公司合并报表编制方法

提问人：shanxihu 时间：2017-12-20 18:24:28
请教各位老师，母公司（非上市公司）今年对外发行 30 亿的永续债，其子公司A购入了其中 5 亿，根据相关发行文件的条款，该永续债满足计入母公司其他权益工具的条件。现在的问题是： 1 、在母公司编制合并报表时，是否应将此 5 亿子公司持有的永续债（子公司计入可供出售金融资产）与母公司的 其他权益工具抵销，这样合并报表中只列示 25 亿的其他权益工具（假设不考虑其他发行佣金费用的影响），如果是这样，在附注中是否也就要对此进行披露。 2 、以后期间，如果母公司对永续债支付利息，母公司计入利润分配，子公司是计入投资收益还是冲减财务费用，合并报表时如何抵销？

回答人：chenyiwei
1 、可以这样理解，相当于合并主体赎回了自身发行的 5 亿元其他权益工具，赎回价款与赎回的其他权益工具的原发行价之间的差额调整资本公积。 2 、子公司持有永续债投资期间获得的收益计入投资收益。合并报表中将其与母公司的利润分配相抵。